臺灣新北地方法院刑事判決
111年度審易緝字第15號
公  訴  人  臺灣新北地方檢察署檢察官
被      告  謝鳳嬌




上列被告因竊盜案件，經檢察官提起公訴（110年度偵字第23427
號），被告於準備程序中為有罪之陳述，經裁定進行簡式審判程
序，並判決如下：
    主  文
謝鳳嬌犯攜帶兇器竊盜罪，累犯，處有期徒刑柒月。扣案之尖口
鉗壹支沒收。
    事  實
一、謝鳳嬌意圖為自己不法之所有，基於竊盜犯意，於民國110
    年6月26日12時50分許，攜帶其所有客觀上足以對人之生命
    、身體、安全構成威脅而具有危險性，可供兇器使用之尖口
    鉗1支，至位於新北市○○區○○○路0號「NET服飾店」內，假意
    選取店內如附表所示之4件服飾（總價值新臺幣〈下同〉1,996
    元）後，趁無人注意之際，以上開尖口鉗拆下該4件服飾之
    防盜磁扣後，放入隨身手提包內，得手後謝鳳嬌未經結帳逕
    行步出店門之際，因防盜警報器發動，為該店店員阮怡潔發
    覺有異，將謝鳳嬌攔下並報警處理，當場在謝鳳嬌隨身手提
    包內起出如附表所示之4件服飾及尖口鉗1支，始查悉上情。
二、案經阮怡潔訴由新北市政府警察局三重分局報請臺灣新北地
    方檢察署檢察官偵查起訴。
    理  由
一、程序方面：
    本件被告謝鳳嬌所犯係死刑、無期徒刑、最輕本刑為3年以 
    上有期徒刑以外之罪，亦非高等法院管轄第一審案件，其於
     準備程序進行中就被訴事實為有罪之陳述，經告以簡式審
    判 程序之旨，並聽取檢察官、被告之意見後，本院依刑事
    訴訟 法第273條之1第1項之規定，裁定進行簡式審判程序。
二、實體方面：
  ㈠認定犯罪事實所憑證據及理由：
    前揭犯罪事實，業據被告於警詢、偵查、本院訊問程序、準
    備程序與審理時自白不諱（偵查卷第10頁、第11頁、第34頁
    、第35頁；本院卷附111年4月20日訊問程序、準備程序及簡
    式審判筆錄），核與證人即告訴人阮怡潔於警詢中證述之情
    節相符（偵查卷第7頁、第8頁），復有新北市政府警察局三
    重分局扣押筆錄、扣押物品目錄表、贓物認領保管單各1份
    、現場監視器錄影畫面翻拍照片6張、扣案物品照片5張在卷
    可佐（偵查卷第14頁至第16頁、第18頁至第21頁）。基上，
    足見被告上開任意性之自白，核與事實相符，本件事證明確
    ，被告犯行洵堪認定。
  ㈡論罪科刑理由：
    1.論罪之理由：
　　　按刑法第321條第1項第3款所謂兇器，其種類並無限制，
      凡客觀上足以對人之生命、身體、安全構成威脅，具有危
      險性之兇器均屬之，且祇須行竊時攜帶此種具有危險性之
      兇器為已足，並不以攜帶之初有行兇之意圖為必要（最高
      法院79年台上字第5253號判例意旨參照）。觀諸扣案之尖
      口鉗照片可知，該尖口鉗乃通體鐵製，且可拆下服飾上的
      防盜磁扣，足見質地堅硬，如持以向人揮擊，客觀上當足
      以危害他人生命、身體安全構成威脅，為具有相當危險性
      之器具，當屬兇器無訛。是核被告所為，係犯刑法第321
      條第1項第3款之攜帶兇器竊盜罪。
    2.科刑之理由：
      ⑴累犯，加重其刑：
　　　　①按數罪併罰之案件，雖依刑法第50條、第51條規定就
          數罪所宣告之刑定其應執行之刑，若其中一罪之刑已
          執行完畢，自不因嗣後定其執行刑而影響先前一罪已
          執行完畢之事實，謂無累犯規定之適用（最高法院10
          4 年度第6次刑庭會議決議意旨參照）。再數罪併罰
          案件，刑法第50條、第51條，僅係規範數罪所宣告刑
          應如何定其應執行刑之問題，基於數宣告刑，應有數
          刑罰權之本質，倘併罰之數罪中，有一罪或部分之罪
          ，其刑已於定執行刑之裁定前執行完畢者，並不因嗣
          後定執行刑而影響其刑已執行完畢之事實，於其執行
          完畢，5年以內故意再犯有期徒刑以上之罪者，自當
          成立累犯（最高法院105年度台非字第224號判決意旨
          參照）。
　　　　②查：被告前於105年間，因竊盜案件（2罪），經本院
          以105年度簡字第4251號判決分別判處有期徒刑2月、
          2月，應執行有期徒刑3月確定。又於同年間，因竊盜
          案件，經臺灣臺北地方法院以105年度簡字第1571號
          判決判處有期徒刑2月確定，上開罪刑，嗣經本院以1
          05年度聲字第4950號裁定應執行有期徒刑4月（下稱
          甲案）確定，於106年8月15日易科罰金執行完畢。
　　　　③又因竊盜案件，分別經臺灣桃園地方法院以106年度審
          簡字第1079號、108年度審易緝字第74號；臺灣新竹
          地方法院以106年度竹簡字第968號；本院以106年度
          簡字第5564號判決，分別判處有期徒刑2月（8罪）、
          3月（5罪）確定。
　　　　④上開②、③所示各罪刑，嗣經臺灣桃園地方法院以109年
          度聲字第29號裁定應執行有期徒刑1年10月（下稱乙
          案），於109年1月30日確定等情，有臺灣高等法院被
          告前案紀錄表在卷可考。依上開決議意旨，上開甲案
          執行完畢日（106年8月15日）既在上開乙案定其應執
          行之刑裁定確定（109年1月30日）前，則甲案執行完
          畢之事實自不因嗣後定其執行刑而受影響，是被告於
          甲案有期徒刑執行完畢後，5年以內故意再犯本案有
          期徒刑以上之罪，為累犯。再本院考量其前案構成累
          犯之案件均為竊盜案件，被告前經徒刑執行完畢，理
          應產生警惕作用，返回社會後應自我控管，不再觸犯
          有期徒刑以上之罪，然而被告卻故意再犯相同之竊盜
          罪，足見被告有其特別惡性，且上開所載前罪之徒刑
          執行並無成效，其對於刑罰之反應力明顯薄弱，故認
          本件仍有必要依刑法第47條第1項之規定加重其刑。 
            　　　　　
      ⑵刑法第57條科刑審酌：
　　　　爰以行為人責任為基礎，並審酌被告前有多次竊盜前科
        ，有臺灣高等法院被告前案紀錄表1份在卷可稽，素行
        不佳，且正值壯年，非無謀生能力，竟不思以正當途徑
        獲取所需，再犯本件竊盜犯行，顯未獲警惕，所為實值
        非難，惟念被告犯後尚能坦承犯行，態度尚可，兼衡被
        告犯罪之動機、目的、手段、竊得物品之價值、竊得物
        品已返還給「NET服飾店」，有上開贓物認領保管單在
        卷可考，被害人之損失已有效填補，及自述國小畢業之
        智識程度、入獄前從事海報發放工作、家中尚有年邁母
        親賴其照顧之家庭狀況（本院卷附111年4月20日簡式審
        判筆錄第4頁）等一切情狀，量處如主文所示之刑。
三、沒收：
  ㈠查扣案之尖口鉗1支，係被告所有且供其犯本案竊盜犯行所用
    之物，此業經被告於偵查及本院審理時供陳明確（偵查卷第
    35頁、本院111年4月20日簡式審判筆錄第3頁），爰依刑法
    第38條第2項前段規定宣告沒收。
  ㈡至被告竊得如附表所示之服飾4件，業經告訴人立據領回，有
    上開贓物認領保管單在卷可考，足認該等財物已實際發還告
    訴人，爰依刑法第38條之1第5項規定不予宣告沒收，附此敘
    明。
四、適用之法律：
  ㈠刑事訴訟法第273條之1第1項、第299條第1項前段。
  ㈡刑法第321條第1項第3款、第47條第1項、第38條第2項前段。
  ㈢刑法施行法第1條之1第1項，判決如主文。
本案經檢察官劉仕國偵查起訴，由檢察官黃明絹到庭執行職務。
中　　華　　民　　國　　111 　年　　5 　　月　　11　　日
                  刑事第二十四庭法  官  潘 長 生 
上列正本證明與原本無異。
如不服本判決，應於判決送達後20日內敘明上訴理由，向本院提
出上訴狀 (應附繕本) ，上訴於臺灣高等法院。其未敘述上訴理
由者，應於上訴期間屆滿後20日內向本院補提理由書「切勿逕送
上級法院」。
                                書記官  許 雅 琪
中　　華　　民　　國　　111 　年　　5 　　月　　11　　日
附錄本案論罪科刑法條全文：
中華民國刑法第321條
犯前條第1項、第2項之罪而有下列情形之一者，處6月以上5年以
下有期徒刑，得併科50萬元以下罰金：
一、侵入住宅或有人居住之建築物、船艦或隱匿其內而犯之。
二、毀越門窗、牆垣或其他安全設備而犯之。
三、攜帶兇器而犯之。
四、結夥三人以上而犯之。
五、乘火災、水災或其他災害之際而犯之。
六、在車站、港埠、航空站或其他供水、陸、空公眾運輸之舟、
    車、航空機內而犯之。前項之未遂犯罰之。
附表：
編號 品名 數量 1 黑色女式襯衫B 1件 2 雪白女式襯衫B 1件 3 白色女式上衣K 1件 4 丈青女式長裙K 1件